# 关于购买日，请问陈老师。

提问人：yiyeguyun 时间：2011-01-20 10:01:38
之前在视野里也看过关于购买日确认的讨论。但是有两个问题不明，请问陈老师。 1 、企业合并事项需要经过国家有关主管部门审批的，已获得批准。(哪些部门哪些审批？)2、参与合并各方已办理了必要的财产权转移手续。（财产转移手续是什么？）以上问题有无相关法规的规范？

回答人：chenyiwei
凡是相关法律法规规定股东的变更、新股东引入、被投资企业注册资本和实收资本变更需经过相关监管部门批准的情形（如金融企业、国有企业、外商投资企业、某些特种行业的企业等），均可视为“企业合并事项需要经过国家有关主管部门审批的”。“财产权转移手续”是法律概念，可参照《物权法》关于所有权转移的相关规定（一般原则是：不动产、船舶、航空器、机动车辆等依法需经登记确认所有权的，需办理变更登记；其他情况以交付发生效力）。
非货币财产出资的验资中也会涉及财产权转移手续问题，一般按以下标准判断，可参考：
需依据《物权法》和其他相关法律法规的规定作出判断，尤其需要关注《物权法》第二章“物权的设立、变更、转让和消灭”中的有关规定。由于法律规定的专业性和实务的复杂性，必要时可以就财产权转移手续是否已经依法办理完毕，是否存在瑕疵的问题，征求律师的法律专业意见。 1 ．对于房屋、建筑物和土地使用权等不动产，船舶、航空器、机动车等需经登记确认所有权的动产，专利权、商标权、著作权中的财产权利等知识产权和商标权等工业产权，其财产权转移手续以实际交付该出资并在相关登记机关办理完毕权属变更登记作为确认标准。我们在验资时应注意取得非货币财产出资已办理财产权转移手续的证明文件，包括房地产证、车辆行驶证、专利证书、专利登记簿、商标注册证、著作权证书、土地使用权证、土地红线图等。 2 ．无需办理所有权登记的动产（如一般机器设备）以及非专利技术等非以权属登记方式保护的知识产权，其财产权转移手续以实际交付该动产或技术文件（如转让合同还约定投资方应承担其他义务的，投资方还应履行完毕其应承担的其他合同义务）作为确认标准。我们在验资时应注意取得专有技术转让合同、出资财产清单、经出资者和被审验单位确认的财产交接清单等证明文件。 3 ．对于股权出资，以履行完毕《股权出资登记管理办法》
第七条中所规定的程序作为确认标准，即：（ 1 ）用作出资的股权所在的标的公司为有限责任公司的，该标的公司应当办理将该股权的持有人变更为被投资公司的变更登记；（ 2 ）用作出资的股权所在的标的公司为股份有限公司的，出资股权在证券登记结算机构登记的，应当按照规定经证券交易所和证券登记结算机构办理股份转让和过户登记手续；其他股权依照法定方式转让给被投资公司（可参考《公司法》第五章“股份有限公司的股份发行和转让”的第二节“股份转让”）。我们在验资中应当注意视情况获取标的公司变更后的营业执照和公司章程、证券登记结算机构出具的过户登记证明文件等证据。

回答人：chenyiwei
回复 沙发 yiyeguyun 的帖子被投资企业尚未办理工商变更，此时并不是完全不能确认长投，但需要取得足够证据表明已经取得被投资企业的股东身份，开始享有股东权利和承担股东义务，例如公司章程和股东名册已作修改等，并预期该交易的顺利完成不存在任何法律障碍，所涉及的股权不存在权属纠纷。

回答人：chenyiwei
回复 Alisa_wang 的帖子
1 、法律上的财产权转移手续是指股权所在公司办理的变更登记，使得受让方（被投资企业）获得法律上认可的、可用于对抗第三人的股东身份。但会计上在符合一定条件的情况下，基于实质重于形式的原则，也可以确认购买日。类似问题本版面之前应当讨论过，请搜索一下以前的帖子。
2 、不可以，不代表资产负债表日实际存在的状态和情况。 3 、如果该项国有资产重组构成同一控制下企业合并的，则相对而言影响小些。“改制之后，股份公司设立之前”这个表述是不严谨的，是否指基准日之后到改制实施日之前这段期间？一般情况下应当尽量避免在该过渡期内出现较大的权益变动，否则应重新确定新的基准日，重新制定改制方案。 4 、购买日和损益享有的截止日是两个概念，购买日除了考虑损益的享有和承担情况以外，更关注是否实际取得了控制权。

回答人：chenyiwei
回复 Alisa_wang 的帖子
2 、没有这种说法，请不要混淆调整事项和非调整事项的界限。证监会在年报分析中，包括在昨天的年度会计监管工作会议的领导讲话中，倒是不断提醒要区分调整事项和非调整事项的界限，并明确指出这种情况不是调整事项。
3 、一般情况下，不建议在过渡期内有较大的架构重组动作。具体影响要个案分析。 4 、一般理解可以。